【裁判字號】    99,簡,4429
【裁判日期】    990610
【裁判案由】    毒品危害防制條例
【裁判全文】
臺灣板橋地方法院刑事判決              99年度簡字第4429號
公  訴  人  臺灣板橋地方法院檢察署檢察官
被      告  甲○○
上列被告因違反毒品危害防制條例案件，經檢察官提起公訴（99
年度毒偵字第1115號），因被告自白犯罪，經本院裁定改以簡易
判決處刑程序判決如下：
    主  文
甲○○持用第二級毒品，累犯，處有期徒刑參月，如易科罰金，
以新台幣壹仟元折算壹日。扣案之第二級毒品MDMA（共計2.75顆
、驗餘淨重0.7852公克）沒收銷燬之；用以包裝上開MDMA之包裝
袋壹個沒收之。
    事  實
一、甲○○明知MDMA（下稱搖頭丸）係毒品危害防制條例所定列
    管之第二級毒品，未經許可，不得非法持有，竟於99年1 月
    21日21時許，在臺北縣三重市「黃金歲月ＫＴＶ」內，向姓
    名不詳之綽號「阿偉」男子，以新臺幣（下同）1 千元之代
    價購得搖頭丸1 包（內有搖頭丸2.75顆，驗餘淨重0.7852公
    克），欲供己施用，嗣於99年1 月21日晚間11時25分許，在
    臺北縣中和市○○路○ 段與民富街口，為警扣得上開搖頭丸
    1 包、第二級安非他命1 包（驗餘淨重0.4998公克）、第三
    級毒品K 他命3 包（驗餘淨重2.9353公克）、第三級毒品K
    他命1 瓶（驗餘淨重1.2158公克），而查獲上情（甲○○原
    起訴涉嫌施用第二級毒品甲基安非他命部分，業經檢察官以
    99年度聲撤字第12號撤回起訴，另與上述持有第三級毒品部
    分，均由檢察官另行處理）。
二、案經臺北縣政府警察局中和第二分局移送臺灣板橋地方法院
    檢察署檢察官偵查起訴。
    理  由
一、上開犯罪事實，業經被告於警詢及偵查中自白甚詳，復有上
    開搖頭丸2.75顆扣案可資佐證；又扣案搖頭丸2.75顆，經送
    鑑定確呈第二級毒品MDMA反應（驗餘淨重0.7852公克），此
    有交通部民用航空局航空醫務中心99年2 月11日航藥鑑字第
    0990857 號毒品鑑定書存卷可查（偵卷第63頁）。本件事證
    明確，被告犯行堪以認定，應依法論科。
二、核被告甲○○所為，係違反毒品危害防制條例第11條第2項
    之持有第二級毒品罪。又被告於97年間，因違背不能安全駕
    駛動力交通工具罪，經臺灣臺北地方法院以97年度北交簡字
    第217 號判處有期徒刑5 月確定，並於97年8 月11日易科罰
    金執行完畢，有臺灣高等法院被告前案紀錄表在卷可稽，其
    於有期徒刑執行完畢後5 年以內，故意再犯本件最重本刑為
    有期徒刑以上之罪，應依刑法第47條第1 項之規定論以累犯
    ，並加重其刑。另審酌被告前於93年間因施用毒品案件，經
    法院裁定送觀察、勒戒後，認無繼續施用毒品之傾向而於93
    年5 月58日出所後，由臺灣士林地方法院檢察署檢察官以92
    年度毒偵字1342號不起訴處分確定；復不知悔改，於95年7
    月間，再持有第二級毒品ＭＤＡ共計13顆供己施用，經本院
    以96年度簡字第105號判處拘役50日，嗣減為拘役25日確定
    ，有上開前案紀錄表及本院判決書在卷可參；詎其未能戒絕
    毒品，再為本件持有第二級毒品犯行，顯見不思悔改，自制
    力亦顯不佳；另考量被告於本件查獲後，於警詢及偵查中坦
    承犯行等一切情狀，爰量處如主文所示之刑；另斟酌被告家
    庭經濟狀況小康等情（見被告警詢筆錄），併諭知易科罰金
    以新台幣1,000元折算1日之標準。
三、上開扣案搖頭丸MDMA2.75顆（驗餘淨重0.7852公克）為毒品
    危害防制條例第2 條第2 項第2 款之第二級毒品，應依毒品
    危害防制條例第18條第1 項前段之規定宣告沒收銷燬之。扣
    案用以包裝上開搖頭丸之外包裝袋1 個，係被告所有便於攜
    帶上開毒品及防潮使用之物，業據被告陳明在卷，應依刑法
    第38條第1 項第2 款規定併予宣告沒收。
四、依刑事訴訟法第449 條第2 項、第3 項、第450 條第1 項，
    毒品危害防制條例第11條第2 項、第18條第1 項前段，刑法
    第11條、第41條第1 項前段、第47條第1 項，刑法施行法第
    1 條之1 ，逕以簡易判決處刑如主文。
中    華    民    國    99    年    6     月    10    日
                  刑事第三庭  法  官   蘇揚旭
上列正本證明與原本無異。
如不服本判決，應於送達後10日內敘明上訴理由，向本院提出上
訴狀，上訴於本院第二審合議庭 (應附繕本) 。其未敘述上訴理
由者，應於上訴期間屆滿後20日內向本院補提理由書「切勿逕送
上級法院」。
                              書記官  李郁禎
中    華    民    國    99    年    6     月    10    日
附錄本案論罪科刑之法條：
毒品危害防制條例第11條
持有第一級毒品者，處 3 年以下有期徒刑、拘役或新臺幣 5 萬
元以下罰金。
持有第二級毒品者，處 2 年以下有期徒刑、拘役或新臺幣 3 萬
元以下罰金。
持有第一級毒品純質淨重十公克以上者，處 1 年以上 7 年以下
有期徒刑，得併科新臺幣 1 百萬元以下罰金。
持有第二級毒品純質淨重二十公克以上者，處 6 月以上 5 年以
下有期徒刑，得併科新臺幣 70 萬元以下罰金。
持有第三級毒品純質淨重二十公克以上者，處 3 年以下有期徒
刑，得併科新臺幣 30 萬元以下罰金。
持有第四級毒品純質淨重二十公克以上者，處 1 年以下有期徒
刑，得併科新臺幣 10 萬元以下罰金。
持有專供製造或施用第一級、第二級毒品之器具者，處 1 年以
下有期徒刑、拘役或新臺幣 1 萬元以下罰金。

司法院資訊處製作；財團法人民間司法改革基金會備份。
